臺灣苗栗地方法院民事小額判決
                       110年度苗小字第814號
原      告  曾星翔  

被      告  呂美玲  
上列當事人間請求侵權行為損害賠償事件，本院不經言詞辯論，
判決如下：
    主      文
原告之訴駁回。
訴訟費用新臺幣（下同）1,000元由原告負擔。 
    事實及理由
一、原告主張：
　㈠原告前為僑育國小109學年度6年乙班學生之家長，被告時任
    該班導師。被告於109年9月21日辦理109學年度6年乙班家長
    代表選舉時，僅將家長委員選票交由學生返家交予家長，以
    「無記名連記法」圈選3名學生姓名，惟未依規定召開實體
    之班級家長會，亦未依慣例由出席家長互為推選，且所提供
    之選票僅記載學生名單，而未依同校其他班級另有記載家長
    姓名之方式提供圈選。
　㈡原告曾對上開選舉方式於學生聯絡簿中詢問為何未依規定辦
    理選舉，卻遭被告回以：依規定辦理。被告上開違反規定之
    辦理選舉行為，致原告向該校反映選舉作業有重大瑕疵、應
    重新辦理選舉時，遭該校校長於109年9月28日僑育國小禮堂
    辦理學生家長(副)會長選舉完畢後，在全校出席家長面前指
    責原告「你們6年乙班的家長委員選票，你（指原告）是勾
    選自己，就你意見最多」等語，及該校新任家長會長在同日
    6年乙班班親會中質疑原告「你「指原告」對學校有什麼貢
    獻嗎？」等語，原告受上開不法侵害，身心悲苦異常。為此
    ，爰依法請求慰撫金及法定遲延利息等語。並聲明：被告應
    給付原告1萬9,335元，及自起訴狀送達翌日起至清償日止，
    按週年利率5%計算之利息。
二、按原告之訴，依其所訴之事實，在法律上顯無理由者，法院
    得不經言詞辯論，逕以判決駁回之。民事訴訟法第249條第2
    項定有明文。該規定依同法第436條第2項、第436條之23規
    定，於小額訴訟程序適用之；又所謂顯無理由，係指依原告
    於訴狀內記載之事實觀之，在法律上顯然不能獲得勝訴之判
    決者而言（最高法院62年台上字第845號判例意旨）。
三、經查：原告雖於起訴狀提及被告導師有違反規定辦理班級家
    長代表選舉之行為，然依其所述遭該校校長、新任家長會長
    當眾指責、質疑致身心悲苦異常乙節，核係針對該校校長、
    新任家長會長所為之陳述，顯與被告無涉，依社會常情亦難
    認二者有何關聯。是依原告於訴狀內所載之事實，於法律上
    顯難向被告求償，而不能獲勝訴判決，依上所述，原告之訴
    顯無理由，爰不經言詞辯論，逕以判決駁回之。
四、依民事訴訟法第436條之23、第436條第2項、第249條第2項
    第2款、第78條、第436條之19，判決如主文。
中　　華　　民　　國　　110 　年　　11　　月　　9 　　日
                  苗栗簡易庭  法  官  顏碩瑋 
以上正本係照原本作成。
如不服本判決，應於判決送達後20日內，以判決違背法令為理由
，向本院提出上訴狀並表明上訴理由，及須按他造當事人之人數
附繕本。如委任律師提起上訴者，應一併繳納上訴裁判費。
上訴理由應表明：
一、原判決所違背之法令及其具體內容。
二、依訴訟資料可認為原判決有違背法令之具體事實。
如未表明上訴理由者，應於上訴後20日內向本院提出上訴理由。
                              書記官  陳慧玲
中　　華　　民　　國　　110 　年　　11　　月　　9 　　日